臺灣士林地方法院交通事件裁定　　　　　　　　　　九十三年度交聲字第七五０號
　　原處分機關　臺北市交通事件裁決所
　　異議人　即　甲○○
　　受處分人
右列受處分人因違反道路交通管理處罰條例案件，對於臺北市交通事件裁所九十三年
八月五日所為之處分（原處分案號：北市裁三字第裁二二─Ｚ00000000號）
，聲明異議，本院裁定如左：
    主  文
異議駁回。
    理  由
一、按汽車行駛高速公路應依速限標誌指示，高速公路交通管制規則第五條第一項前
    段定有明文。次按汽車行駛於高速公路而不遵管制之規定者，處汽車駕駛人新臺
    幣（下同）三千元以上六千元以下罰鍰，並記違規點數一點，道路交通管理處罰
    條例第三十三條第一項及第六十三條第一項第一款亦定有明文。
二、原處分意旨略以：異議人即受處分人甲○○，於民國九十三年六月十三日凌晨一
    時二十三分許（裁決書誤載為九時二十三分許），駕駛車號三Ｄ－四八五三號自
    小客車，於國道一號北上二百四十五公里處，經警持雷射測速槍測得超速十九公
    里（行速一一九公里，限速一００公里）之違規，為國道公路警察局第四警察隊
    當場攔停並製單舉發，爰依道路交通管理處罰條例第三十三條第一項規定，裁處
    罰鍰三千元，並依同條例第六十三條第一項第一款記違規點數一點。
三、聲明異議意旨略以：異議人固不否認有於右揭時日行經該地點，惟否認有超速行
    駛行為，且有下列疑義：(一)伊行車至國道一號北向二百四十五公里路段時，交警
    突然開啟紅藍燈由路肩衝向第二內車道阻擋前台快速車停車，因前車車速太快，
    交警無法立即攔截，亦因該交警突如其來之危險行徑，伊為避免變換車道造成交
    通事故，遂立即減速，此際交警並未儘速退回路肩並繼續攔車，伊係在此情況下
    停車配合檢查，並不知是超速攔車。(二)交警是二人一組，伊向手持雷射槍警員說
    明未超速事由，並要求警員舉出違規事證，由於當時天色黑暗，車潮擁擠，伊認
    高速行駛無法藉由測速器紅外線之定點瞄準來判定被測速車與被攔截車是否同一
    車輛，此狀況與國道四隊回函說明業已「詳細告知駕駛人超速違規事由，依法製
    填公警局交字第Ｚ00000000號違規通知單舉發」並不相符，因當時製填
    違規舉發單者為另一位員警，伊因此拒絕在罰單上簽名。(三)伊當場立即提出異議
    ，與第四警察隊在回函之說明「當場駕駛人並無異議」不符，否則何來伊拒絕在
    罰單上簽名一事，如因善良公民依法停車遵循交警指揮攔車檢查並收受罰單，竟
    造成值勤員警錯認駕駛人並無異議，對伊極度不公平。(四)另因無採證照片或相關
    鎖定螢幕以供憑信，僅獲測速阿拉伯碼一一九，伊無法接受此一裁罰，為此聲明
    異議如上。
四、經查，異議人於右揭時地駕車，經執勤員警以雷射測速槍（測距：三七六公尺）
    ，測得行速一一九公里，超速十九公里（該路段最高時速限制一百公里），違規
    過程均在執勤員警監視中，確認係三Ｄ─四八五三號車超速違規後，始依法攔停
    稽查，並當場告知違規事實，出示雷射槍測速器鎖定之超速數據後依法舉發等情
    ，有內政部警政署國道公路警察局第四警察隊九十三年七月十五日公警四交訴字
    第０九三０００一二二六號書函影本一件在卷可稽。證人即舉發本件違規之內政
    部警政署國道公路警察局第四隊警員張榮致到庭結證稱：「當時是在國道一號北
    上二四五公里處，伊與蔡東鎰在路肩執勤，伊拿雷射槍測南往北方向車子之行進
    速度，因雷射槍有一鏡頭可看車子動態，裡面有一紅點在０點三秒內就可以將鎖
    定的車子速度、距離顯示出來，渠等覺得異議人的車速較快，才用紅點對準他，
    雷射槍顯示異議人車子速度達一一九公里，有超速。」、「如果是異議人前面那
    輛車超速，伊一定會去攔該車，不論該車速多快，本件是異議人超速，伊才去攔
    ，伊沒有攔錯，且伊在交通隊執法十一、二年還沒被異議過，這是頭一遭，那天
    伊拿雷射槍瞄準，因為是凌晨，所以車子不多，伊記得異議人的車子是由內線道
    加速往外線道，所以伊測得異議人車速一一九公里後，就馬上衝出去攔車。」等
    語明確（見本院九十三年十月二十一日訊問筆錄），則依證人所述，警方所使用
    之雷射測速槍係先目視道路上可能超速之車輛，再以雷射測速槍鎖定偵測，經測
    得確有超速之事實時，即以目視之方法跟隨該車攔停舉發，而異議人對於雷射測
    速槍之偵測結果亦不爭執，且本件係由二位員警共同執行超速偵測之勤務，其等
    均有長時間之操作經驗，而該雷射槍之特性係一次僅能鎖定一台車輛，並非一次
    鎖定多台，則以員警之執勤技巧及經驗，欲就某一特定車輛判定為超速之車輛，
    應非難事，縱雷射槍內無法顯示車號，但員警係先目視特定可疑車輛，再舉槍測
    定，復再目視跟車攔停，其前後已有相當充分之時間均始終注意同一特定車輛，
    自應認其發生誤認之機率極低，依一般社會生活合理之經驗法則判斷，異議人確
    有超速之行為，應無其他「合理之懷疑」可資排除。再者，警方與異議人素無仇
    怨，其於本院所為之證詞復受具結程序及偽證罪之擔保，實無故意設詞誣陷異議
    人之動機與必要，異議人上揭所辯，均屬事後卸責之詞，尚不足採。從而原處分
    機關認異議人有「在高速公路超速行駛」之違規，而依道路交通管理處罰條例第
    三十三條第一項裁處罰鍰三千元，並依同條例第六十三條第一項第一款之規定，
    記違規點數一點之處分，核無不當。異議人之異議為無理由，應予駁回。
五、據上論斷，應依道路交通案件處理辦法第十九條，裁定如主文。
中　　　華　　　民　　　國　　九十三　　年　　 十一 　　月　　　五　　　日
                                    臺灣士林地方法院交通法庭
                                        法　官  高雅敏
右正本證明與原本無異。
如不服本裁定，應於送達後五日內，向本院提出抗告狀。
                                        書記官  楊哲偉
中　　　華　　　民　　　國　　九十三　　年　　 十一 　　月　　　五　　　日
